# 关于少数股东损益

提问人：cfo000000 时间：2022-06-21 13:59:24
请教下，A持有B100%，实收资本 800 万， 20 年 5 月C对B增资 2000 万（实收资本 200 万，资本公积 1800 万），那A合并报表层面，确认少数股东损益金额是按B公司 20 年6-12月净利润的20%计算吗？ 20 年末少数股东权益金额是增资后净资产即 5 月底净资产*20%再加上少数股东损益吗？C增资产生的资本公积以及增资前的未分配利润都是新老股东按持股比例共享了吧？

回答人：chenyiwei
A合并报表层面，确认少数股东损益金额是按B公司 20 年6-12月净利润的20%计算；期末少数股东权益根据B的期末净资产乘以少数股权比例（20%）计算（假设不考虑逆流交易损益抵销等特殊情况）。
如无特殊约定，C增资产生的资本公积以及增资前的未分配利润都是新老股东按持股比例共享。
在A的合并报表中，应在C增资日，将少数股东权益增加额与C的增资额之间的差额（即C增资形成的资本公积由老股东分享的金额，减去C有权享有的B公司滚存留存收益份额）按权益性交易原则调整资本公积。